臺灣高等法院刑事判決　　　　　　　　　　　　　九十二年度上訴字第三三０三號
　　上　訴　人
　　即　被　告　乙○
　　選任辯護人　李巾　律師
　　上　訴　人
　　即　被　告　丙○○
　　指定辯護人　本院公設辯護人　甲○○
右上訴人因偽造貨幣案件，不服臺灣桃園地方法院九十年度訴字第二０四三號，中華
民國九十二年五月六日第一審判決（起訴案號：臺灣桃園地方法院檢察署九十年度偵
字第一四三二九號），提起上訴，本院判決如左：
    主  文
上訴駁回。
    事  實
一、乙○（綽號阿丁）前於民國 (下同）八十年間因販賣運輸及施用毒品案件，經臺
    灣高雄地方法院分別判處有期徒刑十五年、三年三月，其中販賣運輸毒品部分提
    起上訴後，經臺灣高等法院高雄分院改判有期徒刑十三年確定，上開二罪應執行
    有期徒刑十五年，經執行後於八十八年八月十日假釋出獄，現仍在假釋中；丙○
    ○前於八十三年間因妨害自由案件，經最高法院判處有期徒刑七月，於八十五年
    十一月二十九日確定，於八十七年五月十四日縮短刑期執行完畢，詎均不知悔改
    。
二、緣陳俊源 (業經原審判處有期徒刑三年確定）因工作不順遂，需款急用，於九十
    年七月間某日在自由時報桃竹苗分類廣告版上，看到不詳姓名年籍綽號「阿林」
    或「小林」之成年男子「陳茂林」刊登「信用卡任你刷」之廣告後，依上開廣告
    上刊登之電話與「小林」之男子聯絡後，得知「小林」係在販售偽鈔，本欲向「
    小林」購買偽鈔自行使用，因不敢使用偽鈔而作罷，嗣於同年八月二十七日，陳
    俊源竟意圖供行使之用，透過其先前在通訊行代辦手機門號認識之不詳姓名年籍
    綽號「小琳」之成年女子之介紹，與有意圖供行使之用而收集偽造通用紙幣犯意
    之乙○在高雄市某處見面，確認乙○有意購買偽鈔供行使之用後，明知「小林」
    欲出售之偽鈔係由不詳姓名年籍之人所偽造，仍打電話向「小林」聯絡購買偽鈔
    事宜，經討價還價後，陳俊源同意以新臺幣（下同）四萬元購買面額共二十七萬
    五千元之偽造通用紙幣，陳俊源於同日在高雄市火車站前某郵局，依「小林」之
    指示將四萬元匯至「陳茂林」之帳戶後，「小林」則於同年八月三十日零時許，
    打電話告知陳俊源其購買之偽鈔放在桃園縣桃園市○○路桃園縣立游泳池前停車
    場之廢棄輪胎內，陳俊源即先至該處確認偽鈔在該處無誤後，與乙○聯絡至前開
    處所看貨並以六萬元之價格成交，乙○則與丙○○共同基於意圖供行使之用而收
    集偽造通用紙幣之犯意聯絡，而於同日凌晨一時許，由不知情之李文健駕駛車牌
    號碼二Ｍ—七七一一號自小客車搭載不知情之郭冠德及乙○、丙○○由臺南北上
    至桃園，嗣於同日凌晨四時三十分許，至桃園縣桃園市○○路桃園縣立游泳池前
    之便利商店停車後，乙○與丙○○二人即下車與陳俊源見面，乙○即向陳俊源表
    示丙○○係金主，必須先看該偽鈔再付款，陳俊源告知偽鈔放在旁邊之廢棄輪胎
    內，丙○○前往該廢棄輪胎內取得以白色信封袋包裝好之偽鈔一疊後，正走向乙
    ○與陳俊源時，經警巡邏該處時，發覺渠等行徑可疑，前往盤查後而偵悉上情，
    並扣得如附表所示之偽造通用紙幣。
三、案經桃園縣警察局桃園分局報告臺灣桃園地方法院檢察署檢察官偵查起訴。
    理  由
一、訊之被告乙○、丙○○固坦承於上開時、地為警查獲，並當場扣得如附表所示偽
    鈔之事實，惟均矢口否認有何收受偽鈔之犯行，被告乙○辯稱：伊根本就不認識
    被告陳俊源，而為警查獲當天，是因為被告丙○○說要到桃園來找朋友，伊剛好
    也要到桃園縣蘆竹鄉找伊弟弟劉和，所以就和被告丙○○一起從臺南坐統聯客運
    巴士到桃園南崁交流道下車，因為到桃園時天還沒有亮，所以就先和被告丙○○
    一起坐計程車去找被告丙○○的朋友，到桃園縣立游泳池前下車後，伊在旁邊小
    便，沒想到警察就來了，伊確係無辜的云云；被告丙○○則辯以：伊原本預計在
    九十年九月一日要出國到中國大陸，伊在臺北的朋友要請伊喝酒，而李文健、郭
    冠德二人為伊鄰居也要一起去，所以九十年八月二十九日晚上就一起坐李文健的
    車準備到臺北去一起喝酒，被告乙○在當晚約七、八時許，打電話給伊說要到桃
    園去找朋友，說有好康的問伊要不要去，所以四人才從臺南一起坐車到桃園，到
    桃園時被告乙○就一直打電話，由對方指示車子要怎麼開，結果到縣立游泳池對
    面的七—一一便利商店停車後，被告乙○就叫伊下車，伊也沒問是何事，就和被
    告乙○一起走到游泳池前面，被告乙○就和被告陳俊源說話，後來被告乙○就叫
    伊去旁邊的廢棄輪胎內拿一包東西，伊才伸手去拿，警察就來了，伊心想是否被
    人設計了，就把手上那包東西丟到草叢裡，在到警察那邊問是何事，伊確實不知
    情云云。是本案應予審酌者厥為被告乙○與丙○○對於上開偽造之通用紙幣之買
    賣究否知情而共同收集之？經查：
(一)右揭犯罪事實，業據同案被告陳俊源於原審審理時坦承不諱，質之被告乙○、丙
    ○○亦不諱言三人於上揭時、地為警查獲，並當場扣得如附表所示之偽造通用紙
    幣等情，並經證人即查獲被告三人之桃園縣警察局桃園分局中路派出所警員詹文
    偉於原審調查時就查獲本件偽造之通用紙幣之經過證述綦詳 (見原審一卷第四七
    頁），而被告丙○○係前往廢棄輪胎內取得以白色信封袋包裝好之偽鈔一疊後，
    正走向乙○與陳俊源時，因見警巡邏經過該處，乃將白色信封袋丟到草堆裡等情
    ，亦經證人詹文偉於原審調查時證稱：「．．．當時就看到丙○○手上有拿壹包
    白色東西，等我們走上前去要盤查時候，陳俊源就跑掉，乙○和丙○○沒有跑，
    現場是另外二位警員看住他們，我去追陳（俊源）回來之後，在進入停車場入口
    的草堆裡面找到白色信封袋，當場查看就是偽鈔。當時另外一位員警楊世雍有親
    眼看到被告丙○○把白色信封袋丟到草堆裡面」等語明確（見原審一卷第四七頁
    ），顯見被告丙○○原已依約取得上開偽鈔，僅因發現警察巡邏經過該處而將偽
    鈔丟棄於草堆裡。此外，復有扣案如附表所示之偽造通用紙幣可稽。又上開偽造
    之通用紙幣經原審函請中央銀行發行局鑑定結果，認：「該批新版偽鈔均以彩色
    雷射輸出方式（含彩色影印）仿印，無隱藏字及凹版印紋凸起效果，紙質與真鈔
    不同，壹仟元偽鈔之水印以雷射輸出方式仿製，安全線以灰色墨在紙張背面仿造
    ，另以黏貼箔膜方式（含面額數字）仿正面五段裸露部分，無折光變色效果，左
    下角面額數字，無折光變色反應；伍佰元偽鈔之水印以灰色墨在紙張背面仿製，
    安全線以雷射輸出方式仿造，另以黏貼箔膜方式（含面額數字）仿正面五段裸露
    部分，無折光變色效果，左下角面額數字，無折光變色反應。該批舊版偽鈔均以
    彩色雷射輸出方式（含彩色影印）仿印，紙質與真鈔不同，安全線以雷射輸出方
    式仿製，無水印」，此有中央銀行發行局九十一年十月二十三日台央發字第０九
    一００五六九八七號函在卷可參，足見扣案之通用紙幣確均屬偽造無誤。
(二)被告乙○、丙○○對於本案購買偽鈔是否知情乙節，被告丙○○於本院審理時業
    已坦承當天係前往拿取偽鈔不諱 (見本院卷第一三八頁），同案被告陳俊源於原
    審調查時亦供稱：「．．．，乙○就是綽號叫阿丁的人，是乙○說要買偽鈔，到
    現場時，乙○並且說丙○○是金主」、「（在現場乙○說丙○○是金主，丙○○
    有何反應？）丙○○就點個頭」等語（分見原審一卷第一三六、一六四頁），可
    見被告丙○○應已知悉購買偽鈔事。至被告乙○辯稱：伊到桃園縣立游泳池前下
    車後，伊在旁邊小便，並沒有看到被告陳俊源，沒想到警察就來了云云，惟被告
    乙○下車後見到被告陳俊源，就和被告陳俊源打招呼並交談等情，業據被告丙○
    ○於原審調查時供稱：「．．．我們走到游泳池前面，乙○就跟陳俊源說話，叫
    我到旁邊等．．．」等語（見原審一卷第一六一頁），以及其於警訊時供稱：「
    ．．．我和乙○下車後，乙○便上前和陳俊源打招呼，接著二人便叫我到旁邊去
    ，．．．」等語可明（見偵查卷第一四頁正面），核與同案被告陳俊源於原審調
    查時供稱：「．．．我有看到他們停車在對面的七－一一那邊，在電話中他們有
    說路不熟，叫我報路，後來他們在電話中就說到了，我就看到壹台車子，他們下
    車之後就走到游泳池門口，我就自我介紹說我是阿源，乙○就說我是阿丁，．．
    ．」等語相符（見原審一卷第一三四頁），是被告乙○辯稱未見到被告陳俊源、
    未與被告陳俊源交談云云，顯係事後卸責之詞，自難採信。且本案係由同案被告
    陳俊源與被告乙○事前聯絡購買偽鈔事，被告乙○豈會不知偽鈔？是堪認本件應
    係被告丙○○要購買偽鈔，被告乙○乃積極與陳俊源聯絡，並約定上開交貨地點
    ，則被告乙○與丙○○二人就上開收集偽鈔犯行間有犯意聯絡及行為分擔，均為
    共同正犯，被告乙○嗣辯稱伊應係成立幫助犯云云，不足採信。又被告丙○○當
    時已將偽鈔拿在手上，見警察盤查始將偽鈔丟在旁邊之草叢裡，其收受偽鈔之行
    為已經完成，自難以其事後將偽鈔丟棄地上，而認其收受偽鈔之行為尚未完成，
    是被告乙○、丙○○均辯稱收受之行為尚未完成，應成立未遂犯云云，亦不足採
    信。
(三)至被告乙○辯稱：伊不認識被告陳俊源，當天是和被告丙○○一起坐統聯客運巴
    士到桃園南崁交流道下車，再坐一起計程車到桃園縣立游泳池云云，惟被告乙○
    於偵訊時業已坦承其平時使用之手機門號為「0000000000」（見偵查
    卷第三七頁正面），而同案被告陳俊源於警訊時亦供稱其使用手機之門號有「0
    000000000」（見偵查卷第三０頁正面被訊問人電話號碼欄位），嗣經
    原審向泛亞電信股份有限公司調閱被告乙○使用上開電話號碼之通聯記錄，據該
    通聯記錄顯示：九十年八月二十七日一時二十三分０九秒、同年月二十八日二十
    一時三十九分十二秒、同年月二十九日十一時三十五分十秒、同日十八時四十四
    分五十四秒、同日二十三時十四分九秒、同年月三十日一時三十一分三十三秒及
    同日四時二十一分十六秒，均有與被告陳俊源使用之「0000000000」
    電話通話之記錄，此有泛亞電信股份有限公司檢送之通聯記錄五張在卷可佐，若
    被告乙○與被告陳俊源均不認識，何以短短四天內就有七次之通話記錄。參以被
    告丙○○於偵訊時供稱：「（下了桃園交流道是何人指示司機往縣立游泳池？）
    乙○」、「（他為何指示要開來該處？）我不知，他稱要找朋友，他用手機講什
    麼路什麼路的」等語（見偵查卷第三八頁正面），以及於原審調查時供稱：「．
    ．．。沿路快要到桃園時候乙○就一直通電話，由對方指示車子要怎麼開，．．
    ．」等語（見原審一卷第一六一頁），足見被告乙○與被告丙○○到桃園南崁交
    流道後，係由被告乙○在車上以電話與被告陳俊源通話，由被告陳俊源指示被告
    乙○該如何到桃園縣立游泳池，核與上開通聯記錄中九十年八月三十日四時二十
    一分十六秒時，被告乙○確有與被告陳俊源通話之紀錄相符，可見被告乙○於案
    發前三天就曾與被告陳俊源以上開電話聯絡，彼此均應認識無訛，被告乙○辯稱
    根本不認識陳俊源云云，要與事實不符，自難採信。又被告乙○、丙○○二人從
    臺南到桃園係搭乘證人李文健所駕駛車牌號碼二Ｍ—七七一一號自小客車，並非
    被告乙○所稱之統聯客運巴士乙節，業據被告丙○○於原審調查供稱：「那天其
    實我和乙○不是一起坐野雞車上來，是我的二個朋友李文健、郭冠德載我跟乙○
    上來，本來我是要上臺北，臺北的朋友要請我喝酒，因為我隔天要去大陸。李文
    健、郭（冠德）都住我家附近，他們二人是要跟我到臺北喝酒，就由李文健開他
    的車子上來。乙○是約七、八點時候剛好打電話給我，說他要去桃園找朋友，說
    有好康的問我要不要去桃園，然後我才從臺南跟李（文健）、郭（冠德）一起載
    乙○上來。．．．」等語明確（見原審一卷第一六０、一六一頁０，核與證人李
    文健於原審調查時證稱：「（九十年八月三十日當天有無和丙○○一起開車到桃
    園？有幾個人一起上來？）有，有四人，我、丙○○、郭冠德、還有一個丙○○
    的朋友綽號叫做阿丁，．．．」、「（當天為何要來桃園？）因為丙○○第二天
    要出國，有臺北的朋友要請他，丙○○就找我跟郭冠德一起去。到桃園是因為阿
    丁說要去桃園找朋友，且在車上講電話，一邊講電話一邊問路．．．」等語（見
    原審一卷第一九四、一九五頁），以及證人郭冠德於原審調查時證稱：「丙○○
    是朋友，李文健是我姐夫，乙○曾經看過一次，就是八月二十九日上台北時候在
    車上看到」、「．．．。從頭到尾都是李文健開車，我跟乙○坐後面（當庭指認
    無誤），丙○○坐副駕駛座．．．。到桃園之後乙○叫我們停在一個便利商店，
    我跟李文健就在車上等，丙○○跟乙○就一起下車，過了三、四分鐘，就看到警
    察，並沒有看到丙○○跟乙○，之後我們就一直在那邊等，約等了半個鐘頭，丙
    ○○就打電話給我，跟我說他們有事情，叫我們先開車回去。我的手機號碼：0
    000000000，丙○○是打這支行動電話給我」等語相符（見原審二卷第
    五、六頁）且被告等三人為警查獲時，被告丙○○確曾於九十年八月三十日四時
    四十六分十六秒以其所使用「0000000000」門號之手機打給郭冠德上
    開門號手機，此有遠傳電信股份有限公司檢附之通聯記錄附卷可稽，而當時被告
    丙○○確實已遭警逮捕，且從基地台站台起始及結束之位址均在桃園縣桃園市○
    ○路八００號七樓頂，可知被告丙○○及證人郭冠德當時均在桃園市，足見證人
    李文健、郭冠德及被告丙○○稱當天係由證人李文健駕駛上開自小客車到案發地
    點等語，應堪採信。至被告丙○○事後供稱當時是為避免牽連無辜之證人李文健
    、郭冠德二人，及與被告乙○事先講好係坐巴士到桃園等語，應係人之常情，並
　　不違常情，應以被告丙○○事後之供述較為可採。則被告乙○供稱係坐統聯客運
  　巴士到桃園云云，實係事後卸責之詞，不足採信。
(四)又被告乙○辯稱：伊當天是要到桃園找弟弟劉和，因為伊隔天不用上班云云；被
    告丙○○則辯稱：當天是要到臺北找朋友喝酒，因為伊預計九十年九月一日早上
    要出國到中國大陸云云，並分別以證人劉和、證人李文健、郭冠德之證詞為據，
    被告丙○○並提出大景旅行社收據明細表為證，惟證人劉和即被告乙○之弟弟於
    原審調查時證稱：「（九十年八月二十九、三十日這兩天乙○有無打電話給你說
    要來桃園？）有。三十日早上六點乙○是在警局打電話給我，前一天就是二十九
    日晚上八點多時候乙○打電話跟我講說他要上來桃園．．．。這中間就沒有再打
    電話給我了」、「．．．。八月二十九日當天乙○是打家裡的電話給我」、「（
    家裡的電話？手機號碼？）000000000，手機：0000000000
    」云云（見原審一卷第一九七、一九八、二００、二０一頁），然根據被告劉和
    使用之「0000000000」門號之通聯記錄顯示，九十年八月二十九日並
    無與證人劉和所有之上開電話通聯之記錄，只有在同年月三十日六時五十八分四
    十九秒時，被告劉和曾打電話證人劉和家裡000000000的電話，而當時
    被告乙○已在警局，足見證人劉和證稱：被告乙○於同年月二十九日曾打電話與
    伊聯絡，說要去找伊云云，顯與事實不符，而證人劉和上開證述應係迴護其哥哥
    被告乙○之詞，不足採信。另被告丙○○於警、偵訊時均供稱當天是被告乙○約
    伊到桃園找朋友玩（見偵查卷第一四頁反面、三五頁反面），於原審調查時亦供
    稱：「（當天為何要到縣立游泳池？）．．．之前乙○從高雄上來的車上就有跟
    我通電話，說要上來桃園，說要去找朋友，說找完朋友馬上就要回台南，也說如
    果時間還來得及他也要找他弟弟。本來預計事情辦完就要回去，預計八月三十日
    要回去，因為我本來九月一日早上要出國．．．」、「（為何要跟乙○一起去桃
    園？）在家無聊」等語（見原審一卷第一二七、一二八頁）均未曾供稱是要到臺
    北找朋友喝酒，，則被告丙○○嗣後供稱是要到臺北找朋友喝酒乙節，即非無疑
    。至證人李文健、郭冠德雖均證稱當天是要到臺北找朋友喝酒等語，縱然屬實，
    亦無解於被告丙○○與被告乙○當時在案發地點為警察查獲之事實，且被告丙○
    ○先到桃園向被告陳俊源購得偽鈔後，再和證人李文健、郭冠德一起開車到臺北
    找朋友喝酒，亦非無可能，是證人李文健、郭冠德二人上開證述尚不足為被告丙
    ○○有利之認定。至被告丙○○預計九十年九月一日出國到中國大陸乙節，被告
    丙○○於原審調查時供稱：「．．．郭冠德要跟我一起出國，我們要先去廈門，
    郭（冠德）是跟我一起去的，都要去一樣的地方，我是要去看工作，而郭（冠德
    ）是要去玩，都是九月一日要出國。我們要去高雄小港機場坐飛機，不是直接從
    臺北坐飛機，沒有帶行李，還要回臺南拿行李」等語（見原審二卷第七頁），惟
    證人郭冠德於原審調查時卻證稱：「（何時要出國？）就是九十年八月三十日，
    ．．．」、「．．．我跟丙○○是要直接從臺北坐飛機出國，沒有要回臺南，沒
    有帶行李，去大陸帶錢就好，不用帶行李，約去一個禮拜。丙○○也沒有帶行李
    」等語（見原審二卷第六頁），顯然二人就出國之時間、搭乘飛機之地點以及有
    無必要回臺南家中攜帶行李等重要事項之供述，彼此不一，是被告丙○○辯稱：
    因預計出國而有臺北的朋友要請客喝酒云云，已難採信，雖被告丙○○提出大景
    旅行社之收據明細表二紙附卷，欲證明伊確有預定機票之事實，然該二紙收據列
    印之日期並非同一天，收據上記載郭冠德取消機票之日期為九十年八月三十日，
    被告丙○○取消機票之日期為同年月三十一日，證人郭冠德於原審調查時證稱：
    「（後來你為何沒有出國？）本來丙○○要帶我出去的，而他不能去，所以我也
    不去」等語（見原審二卷第九頁），足見係被告丙○○不能出國，證人郭冠德才
    不願意去，則衡諸常理，若二人係同時委託同一家旅行社代為訂購機票，並預計
    同時一起出國至同一地點，若決定不出國，應該是同一天辦理取消機票手續才是
    ，若不在同一天辦理，亦應是被告丙○○之機票先取消，然後證人郭冠德之機票
    再取消，何以本件卻是證人郭冠德之機票先辦理取消，隔天被告丙○○之機票才
    辦理取消，其先後次序與證人郭冠德之上開證述亦有不符，是上開收據不足為被
    告丙○○預計要出國之證明，且縱被告丙○○預計九十一年九月一日要出國，亦
    同樣無解於被告丙○○在同年八月三十日至案發現場之事實。是被告乙○、丙○
    ○二人專程至案發地點向同案被告陳俊源購買偽鈔等情，應堪認定。
(五)另同案被告陳俊源於第一次警訊時先稱：匯款四萬元予綽號「阿林」之男子購買
    偽鈔，伊可得佣金五千元等語（見偵查卷第一八頁反面），嗣於第二次警訊時改
    稱：伊先叫乙○匯一萬五千元至「阿林」帳戶，伊再匯給「阿林」一萬元，拿到
    偽鈔時，再付給伊一萬五千元，伊可得佣金五千元云云（見偵查卷第二一頁正面
    ），繼於檢察官偵訊時又改稱：伊看廣告先匯一萬五千元云云（見偵查卷第三四
    頁反面、第六八頁反面），嗣於原審第一次、第二次調查時又改稱未匯款給「阿
    林」云云，以及於警、偵訊及原審第一次調查時稱被告乙○、丙○○二人均不知
    情云云，其供述前後不一，究何者之陳述為真，即非無疑。而同案被告陳俊源於
    警訊時稱係在桃園市中路郵局匯款（見偵查卷第二一頁），然其於原審審理時否
    認上情，並供稱中路郵局係警察講的（見原審二卷第一一二頁），原審雖向桃園
    市中路郵局調閱上開匯款單，亦因已歸檔無法調閱，此有該郵局函覆之文件在卷
    可證，致無從確認被告在中路郵局匯款，原審曾向郵政儲金匯業局查詢「陳茂林
    」在郵局帳戶之匯款資料，因無「陳茂林」之詳細年籍資料，且同名同姓者有一
    ０九人，此有該局九十一年五月九日管九一字第五０六０一０五四七號函在卷可
    佐，致無法確認何者為其所匯款之人，惟同案被告陳俊源於原審嗣後之調查、審
    理程序中則坦承之所以為上開前後不一之供述，係因在檢察官初訊時受被告乙○
    、丙○○二人之誤導，均係為迴護被告乙○、丙○○二人所為之不實供述，參諸
    前開電話通聯紀錄，衡情可信，是自應以同案被告陳俊源於原審審理時供稱：事
    實上是匯款四萬元給「阿林」，「阿林」即是「陳茂林」等語（見原審二卷第一
    一二頁），較為可採。則同案被告陳俊源既供稱有匯款紀錄，且已坦承犯行，當
    無就此故為不實陳述之理，自應以同案被告陳俊源於原審調查時供稱：是在高雄
    市火車站前之郵局匯到「陳茂林」的郵局帳戶等語（見原審一卷第一六三頁），
    較為可採。又同案被告陳俊源既供稱係以一比十之比例購買偽鈔，惟以四萬元購
    買偽鈔之數量應為四十萬元，與扣案之偽鈔數量二十七萬五千元，已有不符，然
    被告陳俊源於原審審理時供稱：「．．．一比十是電話中跟我談的，但是事實上
    是匯四萬元。後來他跟我說量要大，譬如十萬元以上才可以以一比十兌換。後來
    我跟他要求換整數的假鈔，他有多一些給我當樣品，所以才給我二十七萬五千元
    」等語（見原審二卷第一一二頁），足見同案被告陳俊源一次購買之數量不夠，
    「阿林」之男子才未依一比十比例交付偽鈔，附此敘明。另同案被告陳俊源固於
    原審調查時供稱以四萬一、二千元出售該偽鈔云云（見原審一卷第一三四頁）惟
    衡以常情，一般人自不可能大費周章，南北奔跑，甘冒牢獄之風險僅為賺取一、
    二千元之薄利，是應以同案被告陳俊源於原審審理時供稱：打算以六萬元將該偽
    鈔出售等語（見原審二卷第一一七頁），較為可採。至被告乙○、丙○○身上雖
    未扣得購買偽鈔之款項，然被告乙○、丙○○亦有可能將錢放在李文健所駕駛之
    自小客車上，經確認偽鈔之品質、數量無訛後，再上車拿錢，或以提款卡提款付
    錢，其付款之方式不一而足，是亦難以未當場在被告乙○、丙○○身上查獲購買
    偽鈔之款項，即為被告乙○、丙○○二人有利之認定，均附此敘明。是本件事證
    明確，被告等之犯行均足堪認定，均應予依法論科。
二、核被告乙○、丙○○二人所為，均係犯刑法第一百九十六條第一項之意圖供行使
    之用而收集偽造通用紙幣罪，被告乙○、丙○○二人就上開犯行間有犯意聯絡、
    行為分擔，均為共同正犯。被告丙○○前於八十三年間因妨害自由案件，經最高
    法院判處有期徒刑七月，於八十五年十一月二十九日確定，於八十七年五月十四
    日縮短刑期執行完畢，有卷附臺灣高等法院被告全國前案紀錄表可佐，其受有期
    徒刑之執行完畢後，五年以內再犯本件有期徒刑以上之罪，為累犯，應依法加重
    其刑。原審適用刑法第二十八條、第一百九十六條第一項、第四十七條、第二百
    條，罰金罰鍰提高標準條例第一條前段，審酌被告等不思努力工作，竟以此方式
    牟利，且收集之偽造通用紙幣面額達二十七萬五千元，危害社會金融秩序甚鉅，
    被告乙○素行不佳，於假釋期間內（見卷附臺灣高等法院被告全國前案紀錄表）
    猶不知慎行處世，犯後多方矯飾犯行，犯後態度不佳，被告丙○○之素行不佳，
    犯後僅坦承部分事實，惟犯後態度尚稱良好等一切情狀，均量處有期徒刑四年，
    並說明扣案如附表所示之偽造通用紙幣，應依法宣告沒收，經核認事用法均無不
    合，量刑亦屬允當。被告等上訴意旨猶執陳詞否認犯罪，非有理由，上訴應予駁
    回。
三、至被告丙○○主張本案與其另案已判決確定之偽造貨幣案 (最高法院九十二年台
    上字第一四六六號），犯罪時間僅隔一個半月，應構成連續犯云云，惟查，上開
    確定判決係被告丙○○偽造通用紙幣，觸犯國幣懲治條例第三條第一項之罪，有
    台灣高等法院台南分院九十一年度上訴字第九三一號及最高法院九十二度台上字
    第一四六六號判決在卷可按，與本案係另行意圖供行使之用而收集偽造通用紙幣
    ，觸犯刑法第一百九十六條第一項之罪，兩罪之犯罪構成要件並不同，尚不能成
    立連續犯，亦非高低度行為吸收關係之裁判上一罪關係，自無從認係同一案件而
    為免訴之諭知，附此敘明。
據上論斷，應依刑事訴訟法第三百六十八條，判決如主文。
本案經檢察官王安明到庭執行職務。
中　　　華　　　民　　　國　　九十三　　年　　　二　　　月　　 十九 　　日
                        臺灣高等法院刑事第七庭
                            審判長法  官  吳　啟　民
                                  法  官  施　俊　堯
                                  法  官  蘇　隆　惠
右正本證明與原本無異。
如不服本判決，應於收受送達後十日內向本院提出上訴書狀，其未敘述上訴之理由者
並得於提起上訴後十日內向本院補提理由書（均須按他造當事人之人數附繕本）。
                                  書記官  周　素  秋
中　　　華　　　民　　　國　　九十三　　年　　　二　　　月　　 十九 　　日
附錄：本案論罪科刑法條全文
中華民國刑法第一百九十六條
 (行使收集或交付偽造變造通貨、幣券罪)
行使偽造、變造之通用貨幣、紙幣、銀行券，或意圖供行使之用而收集或交付於人者
，處三年以上十年以下有期徒刑，得併科五千元以下罰金。
收受後方知為偽造、變造之通用貨幣、紙幣、銀行券而仍行使，或意圖供行使之用而
交付於人者，處五百元以下罰金。
第一項之未遂犯罰之。
附  表：
┌───┬──────────┬──────┬────┬────────┐
│編  號│   偽  鈔  號  碼   │  面    額  │ 張  數 │備            註│
│      │                    │ （新臺幣） │        │                │
├───┼──────────┼──────┼────┼────────┤
│  一  │ＦＮ３６２７２３ＸＧ│  壹 仟 元  │拾伍張  │新版新臺幣      │
│      │                    │            │        │                │
├───┼──────────┼──────┼────┤                │
│  二  │ＪＫ８８０１２２ＵＡ│  同    右  │貳拾肆張│                │
├───┼──────────┼──────┼────┤                │
│  三  │ＪＭ８８４２７４ＶＡ│  同    右  │拾壹張  │                │
│      │                    │            │        │                │
├───┼──────────┼──────┼────┤                │
│  四  │ＥＫ６５４３０２ＷＦ│  伍 佰 元  │參拾壹張│                │
├───┼──────────┼──────┼────┤                │
│  五  │ＥＫ６５４３０３ＷＦ│  同    右  │參拾貳張│                │
├───┼──────────┼──────┼────┤                │
│  六  │ＥＫ６５４３０４ＷＦ│  同    右  │參拾肆張│                │
├───┼──────────┼──────┼────┤                │
│  七  │ＥＫ６５４３０５ＷＦ│  同    右  │參拾壹張│                │
├───┼──────────┼──────┼────┤                │
│  八  │ＥＫ６５４３０６ＷＦ│  同    右  │貳拾參張│                │
├───┼──────────┼──────┼────┤                │
│  九  │ＥＫ６５４３０７ＷＦ│  同    右  │參拾壹張│                │
├───┼──────────┼──────┼────┤                │
│  十  │ＥＫ６５４３１０ＷＦ│  同    右  │貳拾捌張│                │
├───┼──────────┼──────┼────┼────────┤
│十一  │ＣＳ２４９３１９ＤＸ│  壹 仟 元  │貳拾壹張│舊版新臺幣      │
├───┼──────────┼──────┼────┤                │
│十二  │ＤＬ００７５３３ＢＶ│  同    右  │貳拾張  │                │
├───┼──────────┼──────┼────┤                │
│十三  │ＤＴ９１０２１９ＢＶ│  同    右  │拾玖張  │                │
├───┼──────────┼──────┼────┤                │
│十四  │ＤＫ７１２６７３ＣＷ│  同    右  │拾玖張  │                │
├───┼──────────┼──────┼────┤                │
│十五  │ＤＳ３３２５８６ＪＵ│  同    右  │拾玖張  │                │
├───┼──────────┼──────┼────┤                │
│十六  │ＥＫ５７１８６３ＧＵ│  同    右  │貳拾貳張│                │
│      │                    │            │        │                │
└───┴──────────┴──────┴────┴────────┘
